---
title: "Tutorial do pacote 'maqual'"
author: "Flávia Fernanda Weber de Souza"
output: rmarkdown::html_vignette
vignette: >
  %\VignetteIndexEntry{Tutorial do pacote 'maqual'}
  %\VignetteEngine{knitr::rmarkdown}
  %\VignetteEncoding{UTF-8}
---

```{r, include = FALSE}
knitr::opts_chunk$set(
  collapse = TRUE,
  comment = "#>"
)
```

Carregando os pacotes necessários:

```{r setup}
library(terra)
library(maqual)
```

### Conjunto de dados do pacote

Inspecionar conjunto de dados do maqual

-   **fm**: matriz para o focal (focal matrix).

```{r}
fm
```

-   **info**: dataframe com informações sobre o mapa utilizado no teste da função 'quality'.

```{r}
info
```

------------------------------------------------------------------------

### Funções do pacote

#### **mx_weight**

A função **`mx_weight`** produz uma matriz que poderá ser utilizada na função 'quality'.

Vamos definir os valores dos argumento das função para então observar a sua funcionalidade.

-   O primeiro argumento da função é *m*, um objeto do tipo SpatRaster.

    Aqui criamos um SpatRaster hipotético.

    ```{r}
    mm <- base::matrix(base::sample(1:10,
                       size = 100, replace = TRUE), ncol = 10, nrow = 10)
    map <- terra::rast(mm)
    m <- map
    m
    ```

-   O segundo argumento da função é *tam*, um objeto do tipo vetor numérico.

    *tam* representa o tamanho desejado da janela do seu focal ("move window").

    ```{r}
    tam <- 100
    tam
    ```

-   O terceiro argumento da função é *pix*, um objeto do tipo vetor numérico.

    *pix* representa o tamanho do pixel do seu SpatRaster 'm'.

    ```{r}
    pix <- 30
    pix
    ```

-   O último argumento da função é *type*, um objeto do tipo vetor de caracteres.

    *type* representa o formato da sua janela para o focal ("move window").

    ```{r}
    type_c <- "circle"
    type_c
    ```

    Agora, com todos os argumentos definidos, podemos observar a funcionalidade de **`mx_weight`**.

    ```{r}
    matriz_c <- mx_weight(m = m, tam = tam, pix = pix, type = type_c)
    matriz_c
    ```

    Vamos observar a matriz resultante para o outro valor de *type* possível.

    ```{r}
    type_r <- "rectangle"
    type_r

    matriz_r <- mx_weight(m = m, tam = tam, pix = pix, type = type_r)
    matriz_r
    ```

#### **quality**

A função **`quality`** produz uma superfície de qualidade da matriz representada em um SpatRaster.

Vamos definir os valores dos argumento das função para então observar a sua funcionalidade.

-   O primeiro argumento da função é *m*, um objeto do tipo SpatRaster.

    Aqui criamos um SpatRaster hipotético.

    ```{r}
    mm <- base::matrix(base::sample(1:10,
                       size = 100, replace = TRUE), ncol = 10, nrow = 10)
    map <- terra::rast(mm)
    m <- map
    m
    ```

-   O segundo argumento da função é *fm*, um objeto do tipo matriz.

    *fm* é uma matriz que representa o formato e tamanho desejado da janela do seu focal ("move window").

    Iremos carregar uma matriz presente no conjunto de dados do pacote.

    ```{r}
    fm <- fm
    fm
    ```

-   O terceiro argumento da função é *lvl*, um objeto do tipo vetor numérico.

    *lvl* nos dará o valor do nível (elemento da matriz) para qual a função será aplicada

    Iremos carregar um dataframe presente no conjunto de dados do pacote, pelo qual poderemos selecionar o valor de *lvl* desejado.

    Selecionaremos o valor de *lvl* para o habitat 'Floresta madura'.

    ```{r}
    info

    lvl_f <- info$lvl_cod[1]
    lvl_f
    ```

-   O quarto argumento da função é *q*, um objeto do tipo vetor numérico.

    *q* nos dará o Valor de peso por qual o nível especificado será ponderado.

    Podemos selecionar o valor de *q* desejado a partir do dataframe carregado anteriormente.

    O valor de *q* está intimamente recionado ao valor de *lvl*. Portanto, iremos seleciona o valor de *q* para o mesmo habitat, o de 'Floresta madura'.

    ```{r}
    q_f <- info$q_peso[1]
    q_f
    ```

-   O quinto argumento da função é *na.rm*, um objeto do tipo vetor de caracteres.

    *na.rm* é um argumento lógico (*TRUE* ou *FALSE*) que nos dirá se o 'NA's possivelmente presentes em nossos dados serão ou não removidos.

    ```{r}
    na.rm <- TRUE
    na.rm
    ```

-   O último argumento da função é *tpeso*, um objeto do tipo vetor numérico.

    *tpeso* nos dará o valor da soma dos totais de pesos considerados.

    ```{r}
    t <- sum(info$q_peso)
    tpeso <- t
    tpeso
    ```

    Agora, com todos os argumentos definidos, podemos observar a funcionalidade de **`quality`**.

    ```{r}
    qual_f <- quality(m, fm, lvl = lvl_f, q = lvl_f, na.rm, tpeso)
    qual_f
    ```

    Observe que o objeto 'info' disponível no pacote contém vários valores para 'lvl' e 'q'.

Vamos observar como o resultado com outros valores nestes parâmetros, resultando na qualidade da matriz para outros habitats.

-   para o habitat 'pastagem'

```{r}
info

lvl_p <- info$lvl_cod[4]
lvl_p

q_p <- info$q_peso[4]
q_p

qual_p <- quality(m, fm, lvl = lvl_p, q = lvl_p, na.rm, tpeso)
qual_p
```

-   para o habitat 'urbano'

```{r}
info

lvl_u <- info$lvl_cod[8]
lvl_u

q_u <- info$q_peso[8]
q_u

qual_u <- quality(m, fm, lvl = lvl_u, q = lvl_u, na.rm, tpeso)
qual_u
```
