---
title: "Tutorial do pacote 'maqual'"
output: rmarkdown::html_vignette
vignette: >
  %\VignetteIndexEntry{Tutorial do pacote 'maqual'}
  %\VignetteEngine{knitr::rmarkdown}
  %\VignetteEncoding{UTF-8}
---

```{r, include = FALSE}
knitr::opts_chunk$set(
  collapse = TRUE,
  comment = "#>"
)
```

Carregando os pacotes necessários:
```{r setup}
library(terra)
library(maqual)
```

### Conjunto de dados do pacote
Inspecionar conjunto de dados do maqual

* **fm**: matriz para o focal (focal matrix).
```{r}
fm
```
* **info**: dataframe com informações sobre o mapa utilizado no teste da função 'quality'.
```{r}
info
```

--------------
### Funções do pacote

#### **mx_weight**
A função **`mx_weight`** produz uma matriz que poderá ser utilizada na função 'quality'.

Vamos definir os valores dos argumento das função para então observar a sua funcionalidade.

* O primeiro argumento da função é *m*, um objeto do tipo SpatRaster.
  
  Aqui criamos um SpatRaster hipotético.
```{r}
mm <- base::matrix(base::sample(1:10,
                   size = 100, replace = TRUE), ncol = 10, nrow = 10)
map <- terra::rast(mm)
m <- map
m
```
* O segundo argumento da função é *tam*, um objeto do tipo vetor numérico.

  *tam* representa o tamanho desejado da janela do seu focal ("move window").
```{r}
tam <- 100
tam
```
* O terceiro argumento da função é *pix*, um objeto do tipo vetor numérico.

  *pix* representa o tamanho do pixel do seu SpatRaster 'm'.
```{r}
pix <- 30
pix
```
* O último argumento da função é *type*, um objeto do tipo vetor de caracteres.

  *type* representa o formato da sua janela para o focal ("move window").
```{r}
type_c <- "circle"
type_c
```
Agora, com todos os argumentos definidos,
podemos observar a funcionalidade de **`mx_weight`**.
```{r}
matriz_c <- mx_weight(m = m, tam = tam, pix = pix, type = type_c)
matriz_c
```
Vamos observar a matriz resultante para o outro valor de *type* possível.
```{r}
type_r <- "rectangle"
type_r

matriz_r <- mx_weight(m = m, tam = tam, pix = pix, type = type_r)
matriz_r
```



#### **quality**
A função **`quality`** produz uma superfície de qualidade da matriz
representada em um SpatRaster.

Vamos definir os valores dos argumento das função para então observar
a sua funcionalidade.

* O primeiro argumento da função é *m*, um objeto do tipo SpatRaster.
  
  Aqui criamos um SpatRaster hipotético.
```{r}
mm <- base::matrix(base::sample(1:10,
                   size = 100, replace = TRUE), ncol = 10, nrow = 10)
map <- terra::rast(mm)
m <- map
m
```
* O segundo argumento da função é *fm*, um objeto do tipo matriz.

  *fm* é uma matriz que representa o formato e tamanho desejado da janela 
  do seu focal ("move window").
  
  Iremos carregar uma matriz presente no conjunto de dados do pacote.
```{r}
fm <- fm
fm
```
* O terceiro argumento da função é *lvl*, um objeto do tipo vetor numérico.

  *lvl* nos dará o valor do nível (elemento da matriz) para qual a função será 
  aplicada
  
  Iremos carregar um dataframe presente no conjunto de dados do pacote e pelo 
  qual poderemos selecionar o valor de *lvl* desejado
```{r}
info
lvl <- info$lvl_cod[1]
lvl
```
* O quarto argumento da função é *q*, um objeto do tipo vetor numérico.

  *q* nos dará o Valor de peso por qual o nível especificado será ponderado.
  
  Podemos selecionar o valor de *q* desejado a partir do dataframe
  carregado anteriormente.
```{r}
q <- info$q_peso[1]
q
```
* O último argumento da função é *na.rm*, um objeto do tipo vetor de caracteres.

  *na.rm* é um argumento lógico (TRUE or FALSE) que nos dirá se o 'NA's
  possivelmente presentes em nossos dados serão ou não removidos.
```{r}
na.rm <- TRUE
na.rm
```
Agora, com todos os argumentos definidos,
podemos observar a funcionalidade de **`quality`**.
```{r}
qual <- quality(m, fm, lvl, q, na.rm)
qual
```






